Inventaris van het archief van de Directie Wetgeving en Juridische Zaken en voorganger van het Ministerie van Economische Zaken, (1945) 1976-2005 (2008)
Nationaal Archief, Den Haag
- Taakuitvoering, 1.
  - Buitenlandse aangelegenheden en internationale verhoudingen, -1.88
    - Onderhouden en verzorgen van betrekkingen van Nederland met vreemde mogendheden en internationale organisaties, -1.885
      - De algemene overeenkomst inzake tarieven en handel (GATT: General Agreement on Tariffs and Trade), -1.885 GATT
        - Stukken betreffende het verlenen van bijdragen aan de totstandkoming van het ontwerp van de rijkswet tot goedkeuring van het op 8 februari 1965 te Genève ondertekende protocol tot wijziging van de Algemene Overeenkomst betreffende tarieven en handel door invoeging in die overeenkomst van een deel IV met betrekking tot handel en ontwikkeling, 1965 - 1967; 3459; omslag
        - Stukken betreffende het voorbereiden van de rijkswet, houdende goedkeuring van het op 30 juni 1967 te Genève ondertekende Memorandum van Overeenstemming inzake de basiselementen voor de onderhandelingen over een wereldregeling voor granen en van de op dezelfde tijd en plaats ondertekende overeenkomst inzake de toepassing van artikel VI van de Algemene Overeenkomst betreffende tarieven en handel, 1967 - 1968; 3460; pak
        - Stukken betreffende het behandelen van de op 12 april 1979 te Genève tot stand gekomen Overeenkomst inzake de Handel in Burgerluchtvaartuigen, 1980 - 1981; 3461; omslag
        - Stukken betreffende het leveren van een bijdrage aan het voorstel van de Wet Financiële Betrekkingen Buitenland, 1993; 3462; omslag
        - Stukken betreffende het tot stand komen van de opzegging door het Koninkrijk der Nederlanden van de op 30 oktober 1947 te Genève tot stand gekomen Algemene Overeenkomst betreffende Tarieven en Handel, met bijlagen en tarieflijsten en met Protocol van Voorlopige Toepassing, alsmede van de verdragen tot wijziging van en aanvulling op die overeenkomst, 1995; 3463; omslag
    - Verzamelen en verstrekken van inlichtingen over Nederland en over het buitenland, -1.887
      - Stukken betreffende het wijzigen van het besluit houdende instelling van een interdepartementale beleidscommissie bilaterale hulp Oost - Europa, 1990 - 1992; 3464; omslag
  - Overheidslichamen. Overheidsinstellingen, -1.9
    - Nota aan de minister betreffende het instemmen met het nader rapport naar aanleiding van het advies van de Raad van State over de nota's van wijziging bij de nieuwe Gemeentewet en de Provinciewet inzake het opleggen van planverplichtingen aan lagere overheden, 1988; 3465; stuk
    - De organisatie en inrichting van de Nederlandse Staat, -1.9(1-4).07
      - Groei en ontwikkeling, -1.9(1-4).07.12
        - Stukken betreffende het informeren en adviseren van de minister inzake voorstellen van het Ministerie van Binnenlandse Zaken tot het reorganiseren van het Binnenlands Bestuur en de gevolgen voor de beleidsterreinen van het Ministerie van Economische Zaken, 1982; 3466; omslag
        - Stukken betreffende het instellen van de Tijdelijke Commissie Stimulering Privatisering bij de Lagere Overheid, alsmede het wijzigen van de instelling, 1986 - 1988; 3467; omslag
    - Rijkspersoneel, -1.9(1-4).08
      - Stukken betreffende het leveren van een bijdrage aan de totstandkoming van een wetsvoorstel inzake veiligheidsonderzoeken, 1992 - 1993; 3468; omslag
    - Landen. Deelstaten, -1.9 (1-43)
      - Nederland. Organisatie en inrichting van de Nederlandse overheid Hier o.m.: de Grondwet, -1.9(1-43x4).07
        - Stukken betreffende het informeren van de minister inzake het herzien van de Grondwet, 1966 - 1967; 3469; omslag
        - Stukken betreffende het behandelen van het voorstel tot wijziging van de Grondwet inzake aanwijzingen voor de regelgeving met betrekking tot zelfstandige bestuursorganen (zbo's), 1995 - 1996; 3470; omslag
        - Omvang van het grondgebied. Vaststelling en wijziging van de gemeenten, -1.9(1-43x4) 07.151
          - Stukken betreffende het informeren van de voorzitter van de Tweede Kamer inzake de vraag waarom de minister niet bij de beantwoording van een vraag met betrekking tot gemeentelijke herindeling Midden-Betuwe aanwezig was, 1986; 3471; omslag
        - Lichamen, organen, instellingen en functionarissen, -1.9(1-43x4) 07.5
          - Vervallen, 3472
          - De Staten-Generaal, -1.9(1-43x4).07.51
            - Tweede Kamer, -1.9(1-43X4).07.512
              - Stukken betreffende het informeren van en adviseren aan de minister inzake de te volgen procedure voor vertrouwelijke stukken ingediend in de Tweede Kamer, 1980 - 1986; 3473; pak
              - Stukken betreffende het opstellen van een nota een de plaatsvervangend Secretaris-Generaal inzake een te houden parlementaire enquête inzake het door opeenvolgende kabinetten gevoerde beleid ten aanzien van het RSV-concern, 1983; 3474; omslag
          - Raad van State; Algemene Rekenkamer, -1.9(1-43X4)07.54
            - Stukken betreffende het opstellen van een circulaire voor de directeuren-generaal en de hoofden van zelfstandige directies en afdelingen inzake het vervangen van de Wet Beroep Administratieve Beschikkingen (Wet BAB) door de Wet Administratieve Rechtspraak Overheidsbeschikkingen (Wet AROB) met als gevolg dat de mogelijkheid om in beroep te gaan tegen besluiten van de overheid aanzienlijk verruimd is, 1976 - 1979; 3475; omslag
            - Stukken betreffende het informeren van de voorzitters van de Eerste en Tweede Kamer inzake het standpunt van de Algemene Rekenkamer ten aanzien van de controle op toekenning en op besteding van herstelfinanciering aan ondernemingen, 1985; 3476; omslag
            - Stukken betreffende het medebeantwoorden van Tweede Kamervragen inzake het rapport met betrekking tot de wetgevingsfunctie van de Algemene Rekenkamer, 1993 - 1994; 3477; pak
            - Stukken betreffende het behandelen van kwesties omtrent de taken en bevoegdheden van de Algemene Rekenkamer, 1994 - 1996; 3478; omslag
      - Suriname, -1.9(1-43x8)
        - Stukken betreffende het leveren van commentaar op het concept-convenant inzake technische bijstand en samenwerking tussen het Ministerie van Handel en Industrie van de Republiek Suriname en het Ministerie van Economische Zaken van het Koninkrijk der Nederlanden betreffende samenwerking op het gebied van opleidingen, trainingen, verbetering materiële infrastructuur en verbetering van het functioneren en de structuur van de organisatie van het Ministerie van Handel en Industrie, 1997; 3479; omslag
- Tekeningen, videoband en floppy, 2.
  - Tekening behorend bij inventarisnummer 812, 3480
  - Tekening behorend bij inventarisnummer 543, 3481
  - Tekening 1 van 10 behorend bij inventarisnummer 1601, 3482
  - Tekening 2 van 10 behorend bij inventarisnummer 1601, 3483
  - Tekening 3 van 10 behorend bij inventarisnummer 1601, 3484
  - Tekening 4 van 10 behorend bij inventarisnummer 1601, 3485
  - Tekening 5 van 10 behorend bij inventarisnummer 1601, 3486
  - Tekening 6 van 10 behorend bij inventarisnummer 1601, 3487
  - Tekening 7 van 10 behorend bij inventarisnummer 1601, 3488
  - Tekening 8 van 10 behorend bij inventarisnummer 1601, 3489
  - Tekening 9 van 10 behorend bij inventarisnummer 1601, 3490
  - Tekening 10 van 10 behorend bij inventarisnummer 1601, 3491
  - Tekening behorend bij inventarisnummer 547, 3492
  - Tekening behorend bij inventarisnummer 528, 3493
  - Tekening 1 van 2 behorend bij inventarisnummer 1580, 3494
  - Tekening 2 van 2 behorend bij inventarisnummer 1580, 3495
  - Tekening behorend bij inventarisnummer 544, 3496
  - Tekening 1 van 2 behorend bij inventarisnummer 557, 3497
  - Tekening 2 van 2 behorend bij inventarisnummer 557, 3498
  - Tekening 1 van 5 behorend bij inventarisnummer 560, 3499
  - Tekening 2 van 5 behorend bij inventarisnummer 560, 3500
  - Tekening 3 van 5 behorend bij inventarisnummer 560, 3501
  - Tekening 4 van 5 behorend bij inventarisnummer 560, 3502
  - Tekening 5 van 5 behorend bij inventarisnummer 560, 3503
  - Tekening 1 van 2 behorend bij inventarisnummer 552, 3504
  - Tekening 2 van 2 behorend bij inventarisnummer 552, 3505
  - Tekening 1 van 18 behorend bij inventarisnummer 1586, 3506
  - Tekening 2 van 18 behorend bij inventarisnummer 1586, 3507
  - Tekening 3 van 18 behorend bij inventarisnummer 1586, 3508
  - Tekening 4 van 18 behorend bij inventarisnummer 1586, 3509
  - Tekening 5 van 18 behorend bij inventarisnummer 1586, 3510
  - Tekening 6 van 18 behorend bij inventarisnummer 1586, 3511
  - Tekening 7 van 18 behorend bij inventarisnummer 1586, 3512
  - Tekening 8 van 18 behorend bij inventarisnummer 1586, 3513
  - Tekening 9 van 18 behorend bij inventarisnummer 1586, 3514
  - Tekening 10 van 18 behorend bij inventarisnummer 1586, 3515
  - Tekening 11 van 18 behorend bij inventarisnummer 1586, 3516
  - Tekening 12 van 18 behorend bij inventarisnummer 1586, 3517
  - Tekening 13 van 18 behorend bij inventarisnummer 1586, 3518
  - Tekening 14 van 18 behorend bij inventarisnummer 1586, 3519
  - Tekening 15 van 18 behorend bij inventarisnummer 1586, 3520
  - Tekening 16 van 18 behorend bij inventarisnummer 1586, 3521
  - Tekening 17 van 18 behorend bij inventarisnummer 1586, 3522
  - Tekening 18 van 18 behorend bij inventarisnummer 1586, 3523
  - Tekening 1 van 10 behorend bij inventarisnummer 1587, 3524
  - Tekening 2 van 10 behorend bij inventarisnummer 1587, 3525
  - Tekening 3 van 10 behorend bij inventarisnummer 1587, 3526
  - Tekening 4 van 10 behorend bij inventarisnummer 1587, 3527
  - Tekening 5 van 10 behorend bij inventarisnummer 1587, 3528
  - Tekening 6 van 10 behorend bij inventarisnummer 1587, 3529
  - Tekening 7 van 10 behorend bij inventarisnummer 1587, 3530
  - Tekening 8 van 10 behorend bij inventarisnummer 1587, 3531
  - Tekening 9 van 10 behorend bij inventarisnummer 1587, 3532
  - Tekening 10 van 10 behorend bij inventarisnummer 1587, 3533
  - Tekening 1 van 23 behorend bij inventarisnummer 1608, 3534
  - Tekening 2 van 23 behorend bij inventarisnummer 1608, 3535
  - Tekening 3 van 23 behorend bij inventarisnummer 1608, 3536
  - Tekening 4 van 23 behorend bij inventarisnummer 1608, 3537
  - Tekening 5 van 23 behorend bij inventarisnummer 1608, 3538
  - Tekening 6 van 23 behorend bij inventarisnummer 1608, 3539
  - Tekening 7 van 23 behorend bij inventarisnummer 1608, 3540
  - Tekening 8 van 23 behorend bij inventarisnummer 1608, 3541
  - Tekening 9 van 23 behorend bij inventarisnummer 1608, 3542
  - Tekening 10 van 23 behorend bij inventarisnummer 1608, 3543
  - Tekening 11 van 23 behorend bij inventarisnummer 1608, 3544
  - Tekening 12 van 23 behorend bij inventarisnummer 1608, 3545
  - Tekening 13 van 23 behorend bij inventarisnummer 1608, 3546
  - Tekening 14 van 23 behorend bij inventarisnummer 1608, 3547
  - Tekening 15 van 23 behorend bij inventarisnummer 1608, 3548
  - Tekening 16 van 23 behorend bij inventarisnummer 1608, 3549
  - Tekening 17 van 23 behorend bij inventarisnummer 1608, 3550
  - Tekening 18 van 23 behorend bij inventarisnummer 1608, 3551
  - Tekening 19 van 23 behorend bij inventarisnummer 1608, 3552
  - Tekening 20 van 23 behorend bij inventarisnummer 1608, 3553
  - Tekening 21 van 23 behorend bij inventarisnummer 1608, 3554
  - Tekening 22 van 23 behorend bij inventarisnummer 1608, 3555
  - Tekening 23 van 23 behorend bij inventarisnummer 1608, 3556
  - Tekening 1 van 6 behorend bij inventarisnummer 541, 3557
  - Tekening 2 van 6 behorend bij inventarisnummer 541, 3558
  - Tekening 3 van 6 behorend bij inventarisnummer 541, 3559
  - Tekening 4 van 6 behorend bij inventarisnummer 541, 3560
  - Tekening 5 van 6 behorend bij inventarisnummer 541, 3561
  - Tekening 6 van 6 behorend bij inventarisnummer 541, 3562
  - Tekening behorend bij inventarisnummer 542, 3563
  - Tekening 1 van 2 behorend bij inventarisnummer 406, 3564
  - Tekening 2 van 2 behorend bij inventarisnummer 406, 3565
  - Tekening behorend bij inventarisnummer 2213, 3566
  - Tekening behorend bij inventarisnummer 984, 3567
  - Tekening behorend bij inventarisnummer 825, 3568
  - Videoband behorend bij inventarisnummer 2222, 3569
  - Floppy behorend bij inventarisnummer 1378, 3570